【裁判字號】    97,財管,22
【裁判日期】    970430
【裁判案由】    指定遺產管理人
【裁判全文】
臺灣彰化地方法院民事裁定     97年度財管字第22號
聲  請  人  甲○○
上列聲請人聲請指定被繼承人乙○○遺產管理人事件，本院裁定
如下：
    主      文
指定財政部國有財產局台灣中區辦事處彰化分處為被繼承人乙○
○（男，民國○○年○○月○○日生，國民身分證統一編號：
Ｚ000000000號，生前最後住所地住彰化市○○里○○路397巷9號
2樓之4，於民國95年03月21日死亡）之遺產管理人。
准對被繼承人乙○○（男，民國○○年○○月○○日生，生前最後住所
地彰化縣彰化市○○里○○路397巷9號2樓之4，民國95年03月21
日死亡）之繼承人為承認繼承之公示催告。
被繼承人乙○○之繼承人，應自前項公示催告最後登載新聞紙之
日起，壹年內承認繼承，上述期限屆滿，無繼承人承認繼承時，
被繼承人之遺產，於清償債權並交付遺贈物後，如有剩餘即歸屬
國庫。
聲請程序費用由聲請人負擔。
    理      由
一、按繼承開始時，繼承人有無不明，而無親屬會議或親屬會議
    未於一個月內選定遺產管理人者，利害關係人得聲請法院選
    任遺產管理人。親屬會議依前條規定為報明後，法院應依公
    示催告程序，定六個月以上之期限，公告繼承人，命其於期
    限內承認繼承；無親屬會議或親屬會議未於前條所定期限內
    選定遺產管理人者，利害關係人或檢察官，得聲請法院選任
    遺產管理人，並由法院依前項規定為公示催告，民法第1177
    條、第1178條第1項、第2項定有明文。
二、本件聲請意旨略以：相對人即被繼承人乙○○於民國（下同
    ）85年4月8日向聲請人借貸新台幣85萬元，惟被繼承人於95
    年03月21日死亡，其遺產均無人繼承，致聲請人對上開遺產
    無法行使權利，為確保聲請人之權利，懇請鈞院准予指定國
    有財產局為遺產管理人等語，並提出被繼承人除戶謄本、本
    票影本及房屋稅單影本各一件為證，並經本院依職權查閱被
    繼承人乙○○並無其繼承人辦理拋棄繼承，核與聲請人主張
    相符，自堪信為真實，且本院考量本件被繼承人乙○○之遺
    產無人繼承，而財政部國有財產局為國家財產管理機關，負
    責全國國土或財產之管理之事務，不僅是權利，亦是義務，
    參以財政部國有財產局為國家機關，應依法行使權利並負擔
    義務，並不能純以利益為唯一考慮因素，此有高等法院台中
    分院94年度家抗第55號判決可資參見，故本院認指定財政部
    國有財產局中區辦事處彰化分處為被繼承人乙○○之遺產管
    理人應為適當，爰裁定如主文所示。
五、依非訟事件法第21條第1項裁定如主文。
中    華    民    國    97    年    4    月    30    日
                    家事法庭  法  官     洪志賢
以上正本係照原本作成。
如對本裁定抗告，須於裁定送達後10日內向本院提出抗告狀。
中    華    民    國    97    年    4    月    30  日
                                書記官    謝鈴玉


司法院資訊處製作；財團法人民間司法改革基金會備份。
